Johan Stevens Moreno

Cali - Colombia Tel: 3183624467

Email: johansteeven@hotmail.com

CEAD: UDRCali

Analista de Información



PERFIL

Tecnólogo en Análisis y Desarrollo de Sistemas de Información, dispuesto al cambio, orientado a la obtención de logros, el aprendizaje continuo, capacidad de liderazgo, trabajo en equipo, organizado y responsable con las labores asignadas. Cuento con 5 semestres de ingenieria mecánica de la Universidad Autonoma de Occidente y actualmente me encuentro terminando la ingeniera de sistemas en la universidad UNAD. Con experiencia en análisis de sistemas de información, ofimática y Excel avanzado, conocimientos en levantamiento de requerimientos, análisis de inteligencia de negocio BI, MySql, HTML, minería de datos Advisor, diseño de páginas web y manejo de plataformas web.

ESTUDIOS

Actual Ingenieria de Sistemas

Cali -Colombia Universidad Nacional Abierta Y A Distancia

2014 Tecnologo en Analisis y Desarrollo de Sistemas de Informacion

Cali -Colombia Servicio Nacional de Aprendizaje - SENA

Idiomas: español: Natal

Ingles: Básico

Programas manejados: Ofimática, Cognos Report, Excel intermedio-avanzado, Nielsen Answer,

conocimientos en SQL, html, wordpress.

EXPERIENCIA LABORAL

Sep.2022 – Actual MODA DE COLOMBIA SAS

Cali, Colombia Auxiliar de Soporte Ti

May.2021 – Mayo 2022 INDEPENDIENTE
Cali, Colombia Community Manager

Mar.2020 – Oct.2020 BANCO DE OCCIDENTE
Cali, Colombia Analista Profesional

Nov.2016 – Dic.2017 UNIVERSIDAD AUTÓNOMA DE OCCIDENTE Agente de Mesa – Auxiliar Soporte Técnico

May.2016 - Oct. 2016 IMEC SAS

Cali, Colombia Auxiliar de Cuentas de Cobro

Jul.-Oct. 2015 UNIVERSIDAD AUTÓNOMA DE OCCIDENTE

Cali, Colombia Auxiliar Soporte Técnico

Jul.2014 - Mar 2015 NIELSEN

Cali, Colombia Analista de Información

Jul.2013 - Ene 2014 TECNOQUIMICAS

Cali, Colombia Aprendiz Sena-Practicas

REFERENCIAS LABORALES

Ginna Marcela Rodriguez

Nielsen – Cali, Colombia Gerente de Cuenta Teléfono : 313-6249958

Héctor Fabio Marín

Iglesia Cristiana Amor y Paz - Cali, Colombia Auxiliar administrativo Teléfono: 318-7244214

REFERENCIAS PERSONALES

Angela Viviana Moreno

Alcaldía de Santiago de Cali – Cali, Colombia Asistente en el Banco de Proyectos Teléfono: 315-3887809

Claudia Lorena Moreno

Administradora de empresas – Tulúa, Colombia

Teléfono: 316-3470056

FORMACIONES ADICIONALES

Cursos Certificados

- INTRODUCCIÓN A CMMI DESARROLLO V1.3 SEONTI Octubre 12 de 2012
- INTRODUCCIÓN A INTERNET DE TODO -Cisco Networking Academy® y Junior Achievement' Junio 14 de 2018
- FUNDAMENTOS DE MARKETING DIGITAL Google Actívate Mayo 10 de 2021

cuál es tu deseo o motivación para ingresar al grupo.

R// Mi motivación tiene dos puntos de vista, el **primero** punto de vista es porque desde muy joven que empecé a ver las paginas web, quise entender como se desarrollaban. Y cuando empecé a tratar con php, se me hizo algo de dificultad, y no encontré como aplicarlo en el trabajo, asi que me fui por otras ramas de la informática. Después de conocer de sql, me gusto mucho, después pase a conocer el bigdata y con mas razón, me encanto aprender. Al igual no hubo el tiempo de enfcarme en el aprendizaje. En mi **segundo** punto de vista, es ahora en el trabajo, fuera de tratar el soporte técnico, son los proyectos de informática, basados en php, laravel y mysql. Y por mi poco conocimiento en el enfoque de estas herramientas, he sido por debajeado; asi que después de terminar este semestre que es el diplomado de la carrera, mi enfoque era aprender mysql, y ahora que se presento esta oportunidad, quiero ser parte de ella.